

Mayra Vargas Web Master

3138661775

vargasmayra800@gmail.com

Duitama - Boyacá

Technical Skills

Html & css Photoshop Illustrator

Wordpress

Drupal

Profesional Skills

Comunicación

Trabajo en equipo Creatividad

Dedicación

Colaboración

Educación

Photoshop y Illustrator 2019 2020 Html & css

Wordpress & Drupal 2020

2023 Cursando Javascript

Intereses

Gym | Música | Viajar | Libros | Cine | Motos

Perfil

¡Hola! Soy Mayra Vargas, Web Master, experta HTML y CSS.

Mis conocimientos técnicos y experiencias profesionales me han permitido adquirir el talento para tomar visiones creativas y transformarlas en experiencias web excepciones, además brindo a mis clientes la oportunidad de elevar sus plataformas y enriquecer sus redes sociales para un mayor engagement con su audiencia. Me considero una persona optimista, con gran sentido de pertenencia, trabajo en equipo y dispuesta al aprendizaje continuo.

Experiencia

2019 - 2020

2020 - 2021

2021 - 2023

Disarq Constructora

Community manager

Manejo y publicación de contenido en redes sociales.

Reedso

Administradora de contenido

Manejo y publicación de contenido en redes sociales, administración de catálogos virtuales en prestashop, publicación de contenido en plataformas wordpress, maquetación de mails y landings para campañas.

lgloolab

Web Master Freelance

Desarrollo en maquetación de HTML y CSS para correos electrónicos y páginas de aterrizaje (landings), así como administración de contenido a través de los CMS Drupal y WordPress, mi labor se centraba en materializar la visión creativa en experiencias web excepcionales como también la maquetación de material de aprendizaje e-Learning.

Referencias

Marcela Leal

Reedso | Gerente

Felipe Pedraza

Banco Finandina | Líder área de Teléfono: 3003583694 desarrollo frontEnd

Teléfono: 3102158489

Santiago Mejía

Igloolab

Project Manager

Teléfono: 3105386627